臺灣臺北地方法院民事裁定
110年度訴字第7129號
上  訴  人
即  被  告  仁富管理顧問有限公司

法定代理人  董國華  


被  上訴人
即  原  告  聯博實業股份有限公司

法定代理人  李崇義  

上列當事人間請求遷讓房屋等事件，上訴人對本院於民國111年8
月30日所為之第一審判決，提起上訴，本院裁定如下：
    主  文
被上訴人應於本裁定送達後五日內，補繳第一審裁判費新臺幣參
拾壹萬壹仟貳佰伍拾陸元。
上訴人應於本裁定送達後五日內，繳納第二審裁判費新臺幣伍拾
伍萬陸仟貳佰玖拾陸元，逾期未繳，即駁回其上訴。
    理  由
一、按訴訟標的之價額，由法院核定；核定訴訟標的之價額以起
    訴時之交易價額為準，無交易價額者以原告就訴訟標的所有
    之利益為準，民事訴訟法第77條之1第1項、第2項定有明文
    。以一訴主張數項標的者，其價額合併計算之。但所主張之
    數項標的互相競合或應為選擇者，其訴訟標的價額，應依其
    中價額最高者定之。以一訴附帶請求其孳息、損害賠償、違
    約金或費用者，不併算其價額，同法第77條之2第1項、第2
    項亦有明文。次按提起民事第二審上訴，應依民事訴訟法第
    77條之16第1項規定繳納裁判費，為必須具備之程式。上訴
    不合程式或有其他不合法之情形而可以補正者，原第一審法
    院應定期間命其補正，如不於期間內補正，應以裁定駁回之
    ，同法第442條第2項亦有明定。又請求遷讓房屋事件，訴訟
    標的之價額，應以房屋之價額為準，其附帶請求給付相當租
    金之不當得利部分，則不併計其價額，而房屋及土地為各別
    之不動產，各得單獨為交易標的，故房屋所有權人對無權占
    有人請求遷讓交還房屋之訴，應以房屋起訴時之交易價額為
    準，核定其訴訟標的價額，而不應將房屋坐落之土地價額併
    算在內（最高法院99年度台抗字第275號裁定意旨參照）。
    上列當事人間請求遷讓房屋等事件，上訴人對於民國111年1
    0月21日本院第一審判決不服，提起上訴，惟未據繳納第二
    審裁判費。經查：
(一)本件訴訟標的價額核定為新臺幣（下同）4,077萬9,637元：
  ⒈被上訴人訴之聲明第一項係請求上訴人應將門牌號碼臺北市○
    ○區○○○路0段00號4樓房屋（下稱系爭房屋）騰空遷讓返還原
    告。是依前開說明，本項聲明請求騰空遷讓返還系爭房屋部
    分，即應以系爭房屋於起訴時（即民國110年12月1 日）之
    交易價額作為本項訴訟標的價額。被上訴人雖依系爭房屋之
    110年房屋稅繳款書所示之房屋課稅現值核算系爭房屋之價
    值，並據以繳納裁判費5萬9,608元，惟房屋課稅現值僅係稅
    捐機關課徵房屋稅之基準，與房屋交易價值未必相當。是以
    ，經本院依職權查詢內政部不動產交易實價查詢服務網系爭
    房屋同棟大樓之房地於110年6月之交易價格約為每坪80萬8,
    700元，而系爭房屋權狀登記坪數為165.23坪，有被上訴人
    所提出之房屋租賃契約（見本院卷第13頁）及本院依職權查
    詢內政部不動產交易實價查詢畫面附卷可稽，循此計算，本
    件起訴時系爭房屋含基地之交易價格約為1億3,362萬1,501
    元（計算式：80萬8,700元×165.23坪=1億3,362萬1,501元）
    。衡以國稅局對於無法提出房、地分別實際價格時，房、地
    比約為3：7，則系爭房屋估算交易價額為4,008萬6,450元（
    計算式：1億3,362萬1,501元×0.3＝4,008萬6,450元，元以下
    四捨五入）。是此部分訴訟標的價額為4,008萬6,450元。
  ⒉被上訴人訴之聲明第2項迭經變更，最終係請求上訴人應給付
    所積欠之租金69萬3,187元，及自111年7月29日起至清償日
    止，按週年利率5%計算之計利；並自111年7月29日起至遷讓
    返還系爭房屋之日止，按日給付被上訴9,913元。則此部分
    前段訴訟標的價額為69萬3,187元，至後段按日請求相當於
    租金之不當得利9,913元部分，依前揭民事訴訟法第77條之2
    第2項規定，不併算其價額。是此部分訴訟標的價額為69萬3
    ,187元。
  ⒊被上訴人訴之聲明第3項迭經變更，最終係請求上訴人應給付
    伊裝潢期間租金損失、仲介費及律師費共84萬3,500元，及
    自起訴狀繕本送達翌日起至清償日止，按週年利率5%計算之
    利息，依前揭民事訴訟法第77條之2第2項規定，不併算其價
    額。
  ⒋職是，本件訴訟標的價額核定為4,077萬9,637元（計算式：4
    ,008萬6,450元+69萬3,187元=4,077萬9,637元）。
(二)本件訴訟標的價額核定為4,077萬9,637元，已如前述，因此
    ，本件應徵第一審裁判費37萬864元，扣除被上訴人已繳納
    之5萬9,608元後，尚應補費31萬1,256元，茲命被上訴人於
    本裁定送達之日起5日內如數向本院繳納。
(三)又本件判決被上訴人一部勝訴一部敗訴，即判命⒈上訴人應
    將系爭房屋騰空遷讓返還被上訴人。⒉上訴人應給付被上訴
    人69萬3,187元，及自111年7月29日起至清償日止，按週年
    利率5%計算之利息。⒊上訴人應自111年7月30日起至遷讓房
    屋之日止，按日給付被上訴人9,913元。⒋上訴人應給付被上
    訴人10萬元，及自111年12月11日起至清償日止，按週年利
    率5%計算之利息。而上訴人上訴聲明為：⒈原判決不利上訴
    人部分廢棄。⒉上開聲明部分，被上訴人於第一審之訴駁回
    。是本件上訴利益即為4,077萬9,637元（原判決第3項及第4
    項不併算其價額），應徵第二審裁判費55萬6,296元，茲併
    命上訴人於本裁定送達之日起5日內如數向本院繳納，逾期
    未補正，即駁回其上訴。
二、依民事訴訟法第249條第1項但書、第442條第2項，裁定如主
    文。
中　　華　　民　　國　　111 　年　　11　　月　　17　　日
                  民事第一庭   法　官   賴淑萍
以上正本係照原本作成。
如不服本裁定關於核定訴訟標的價額部分，應於送達後十日內向
本院提出抗告狀，並繳納抗告費新臺幣一千元；其餘關於命補繳
裁判費部分，不得抗告。                  
中　　華　　民　　國　　111 　年　　11　　月　　17　　日
                               書記官   黃怜瑄